臺灣高等法院臺中分院刑事裁定　
110年度聲字第1945號
聲  請  人  臺灣高等檢察署臺中檢察分署檢察官     
受  刑  人  林榮欽
上列聲請人因受刑人數罪併罰有二裁判以上，聲請定其應執行之
刑（聲請案號：110年度執聲字第894號），本院裁定如下：
    主  文
林榮欽因犯如附表所示各罪所處之刑，應執行有期徒刑肆年捌月
。
    理  由
一、聲請意旨略以：受刑人林榮欽因詐欺等數罪，先後經判決確
    定如附表，數罪中雖有刑法第50條第1項但書所列情形，惟
    受刑人已請求檢察官聲請定應執行刑，有臺灣彰化地方檢察
    署民國110年7月9日是否聲請定應執行刑聲請書足稽，應依
    刑法第50條第2項、第53條、第51條第5款規定，定其應執行
    之刑，爰依刑事訴訟法第477條第1項聲請裁定。
二、按數罪併罰，有二裁判以上者，依刑法第51條之規定，定其
    應執行之刑。數罪併罰，分別宣告其罪之刑，如宣告多數有
    期徒刑者，於各刑中之最長期以上，各刑合併之刑期以下，
    定其刑期。但不得逾30年。刑法第53條、第51條第5款分別
    定有明文。又刑法第50條規定：「（第1項）裁判確定前犯
    數罪者，併合處罰之。但有下列情形之一者，不在此限：一
    、得易科罰金之罪與不得易科罰金之罪。二、得易科罰金之
    罪與不得易服社會勞動之罪。三、得易服社會勞動之罪與不
    得易科罰金之罪。四、得易服社會勞動之罪與不得易服社會
    勞動之罪。（第2項）前項但書情形，受刑人請求檢察官聲
    請定應執行刑者，依第51條規定定之。」
三、查本件受刑人因犯如附表所示數罪，經臺灣彰化地方法院及
    本院先後判處如附表所示之刑確定，有各該案件判決書及臺
    灣高等法院被告前案紀錄表附卷可稽。而受刑人所犯附表編
    號1部分，為得易科罰金且得易服社會勞動之罪，所犯附表
    編號2至15部分，為不得易科罰金且不得易服社會勞動之罪
    ；本件自屬刑法第50條第1項但書規定之情形。茲據受刑人
    於110年7月9日請求檢察官就附表所示數罪聲請合併定應執
    行刑，有「受刑人（林榮欽）是否聲請定應執行刑聲請書」
    在卷為憑，合於刑法第50條第2項規定，本院審核結果，認
    檢察官聲請為有理由，應予准許，並衡酌受刑人所犯各罪之
    犯罪類型、行為態樣、手段、動機、侵害法益種類及責任非
    難程度，經整體評價後，定其應執行刑如主文所示。
四、受刑人所犯如附表編號1所示之罪，雖業經執行完畢，惟此
    部分與其所犯如附表編號2至15所示之罪，因符合數罪併罰
    規定，仍應合併定其應執行之刑，待檢察官執行時再予扣除
    ，附此敘明。　　
五、據上論斷，應依刑事訴訟法第477條第1項，刑法第50條第2
    項、第51條第5款、第53條，裁定如主文。
中　　華　　民　　國　　110 　年　　8 　　月　　9 　　日
                  刑事第八庭  審判長法  官  林清鈞
                                    法  官  簡婉倫
                                    法  官  黃小琴
以上正本證明與原本無異。
如不服本裁定，應於收受送達後5日內向本院提出抗告書狀（須
附繕本）。
                                    書記官  李宜珊
　　　　　　　　　　　　　　　　　　
中　　華　　民　　國　　110 　年　　8 　　月　　9 　　日





附表：     編號  1 2 3 罪名  偽造文書 詐欺 詐欺 宣告刑  有期徒刑3月 有期徒刑1年4月 有期徒刑1年5月 犯罪日期   100年或101年間  某日 107/08/22 107/10/15 107/07/27 107/08/16 107/09/06 107/09/25 107/10/09 107/10/23 107/11/05 偵查機關 年度案號  彰化地檢109年度 偵字第5213號等 彰化地檢109年度偵字第5213號等 彰化地檢109年度 偵字第5213號等 最後事實審 法　院 臺灣彰化地方法院 臺灣高等法院 臺中分院 臺灣高等法院 臺中分院  案　號 109年度訴字 第832號 110年度上訴字 第566號 110年度上訴字 第566號  判決日期 110/01/05 110/05/05 110/05/05 確定判決 法院 臺灣彰化地方法院 臺灣高等法院 臺中分院 臺灣高等法院 臺中分院  案號 109年度訴字 第832號 110年度上訴字 第566號 110年度上訴字 第566號  判　　決 確定日期 110/02/10 110/06/07 110/06/07 是否為得易科 罰金之案件  得易科罰金 得易服社會勞動 不得易科罰金 不得易服社會勞動 不得易科罰金 不得易服社會勞動  備註  彰化地檢110年度 執字第1387號 中高分檢110年度執字第42號    已執行完畢 編號2至15曾定應執行有期徒刑4年6月  


附表：     編號  4 5 6 罪名  詐欺 詐欺 詐欺 宣告刑  有期徒刑1年5月 有期徒刑1年7月 有期徒刑1年2月 犯罪日期  107/10/08 107/11/02 107/08/01 107/08/09 107/08/13 107/08/20 107/09/04 107/09/07 107/09/19 107/09/27 107/10/09 107/10/23 107/10/04 偵查機關 年度案號  彰化地檢109年度偵字第5213號等 彰化地檢109年度偵字第5213號等 彰化地檢109年度偵字第5213號等 最後事實審 法　　院 臺灣高等法院 臺中分院 臺灣高等法院 臺中分院 臺灣高等法院 臺中分院  案　　號 110年度上訴字 第566號 110年度上訴字 第566號 110年度上訴字 第566號  判決日期 110/05/05 110/05/05 110/05/05 確定 判決 法院 臺灣高等法院 臺中分院 臺灣高等法院 臺中分院 臺灣高等法院 臺中分院  案號 110年度上訴字 第566號 110年度上訴字 第566號 110年度上訴字 第566號  判　　決 確定日期 110/06/07 110/06/07 110/06/07 是否為得易科 罰金之案件  不得易科罰金 不得易服社會勞動 不得易科罰金 不得易服社會勞動 不得易科罰金 不得易服社會勞動 備註  中高分檢110年度執字第42號     編號2至15曾定應執行有期徒刑4年6月   
附表：     編號  7 8 9 罪名  詐欺 詐欺 詐欺 宣告刑  有期徒刑1年2月 有期徒刑1年6月 有期徒刑1年3月 犯罪日期  107/08/07 107/08/27 107/10/23 107/11/16 107/09/04 107/09/11 107/09/12 107/09/25 107/10/12 107/10/22 107/11/12 偵查機關 年度案號  彰化地檢109年度偵字第5213號等 彰化地檢109年度偵字第5213號等 彰化地檢109年度偵字第5213號等 最後事實審 法　　院 臺灣高等法院 臺中分院 臺灣高等法院 臺中分院 臺灣高等法院 臺中分院  案　　號 110年度上訴字 第566號 110年度上訴字 第566號 110年度上訴字 第566號  判決日期 110/05/05 110/05/05 110/05/05 確定 判決 法院 臺灣高等法院 臺中分院 臺灣高等法院 臺中分院 臺灣高等法院 臺中分院  案號 110年度上訴字 第566號 110年度上訴字 第566號 110年度上訴字 第566號  判　　決 確定日期 110/06/07 110/06/07 110/06/07 是否為得易科 罰金之案件  不得易科罰金 不得易服社會勞動 不得易科罰金 不得易服社會勞動 不得易科罰金 不得易服社會勞動 備註  中高分檢110年度執字第42號     編號2至15曾定應執行有期徒刑4年6月   



附表：     編號  10 11 12 罪名  詐欺 詐欺 詐欺 宣告刑  有期徒刑1年4月 有期徒刑1年4月 有期徒刑1年6月 犯罪日期  107/08/22 107/08/30 107/09/28 107/10/26 107/10/17 107/11/19 107/10/08 107/10/26 107/08/10 107/10/11 偵查機關 年度案號  彰化地檢109年度偵字第5213號等 彰化地檢109年度偵字第5213號等 彰化地檢109年度偵字第5213號等 最後事實審 法　　院 臺灣高等法院 臺中分院 臺灣高等法院 臺中分院 臺灣高等法院 臺中分院  案　　號 110年度上訴字 第566號 110年度上訴字 第566號 110年度上訴字 第566號  判決日期 110/05/05 110/05/05 110/05/05 確定 判決 法院 臺灣高等法院 臺中分院 臺灣高等法院 臺中分院 臺灣高等法院 臺中分院  案號 110年度上訴字 第566號 110年度上訴字 第566號 110年度上訴字 第566號  判　　決 確定日期 110/06/07 110/06/07 110/06/07 是否為得易科 罰金之案件  不得易科罰金 不得易服社會勞動 不得易科罰金 不得易服社會勞動 不得易科罰金 不得易服社會勞動 備註  中高分檢110年度執字第42號     編號2至15曾定應執行有期徒刑4年6月   




附表：     編號  13 14 15 罪名  詐欺 詐欺 詐欺 宣告刑  有期徒刑1年6月 有期徒刑1年5月 有期徒刑1年5月 犯罪日期  107/09/03 107/10/19 107/10/26 107/09/11 107/10/29 107/08/23 107/09/03 107/09/25 107/10/18 107/11/09 偵查機關 年度案號  彰化地檢109年度偵字第5213號等 彰化地檢109年度偵字第5213號等 彰化地檢109年度偵字第5213號等 最後事實審 法　　院 臺灣高等法院 臺中分院 臺灣高等法院 臺中分院 臺灣高等法院 臺中分院  案　　號 110年度上訴字 第566號 110年度上訴字 第566號 110年度上訴字 第566號  判決日期 110/05/05 110/05/05 110/05/05 確定 判決 法院 臺灣高等法院 臺中分院 臺灣高等法院 臺中分院 臺灣高等法院 臺中分院  案號 110年度上訴字 第566號 110年度上訴字 第566號 110年度上訴字 第566號  判　　決 確定日期 110/06/07 110/06/07 110/06/07 是否為得易科 罰金之案件  不得易科罰金 不得易服社會勞動 不得易科罰金 不得易服社會勞動 不得易科罰金 不得易服社會勞動 備註  中高分檢110年度執字第42號     編號2至15曾定應執行有期徒刑4年6月